臺灣彰化地方法院刑事裁定
110年度聲字第1326號
聲  請  人
即  被害人  李彥璋


上列聲請人因被告盧明俊加重詐欺等案件（本院110年度訴字第7
71號），聲請發還扣押物，本院裁定如下：
    主  文
扣案之現金其中新臺幣69,964元發還予李彥璋。
    理  由
一、聲請意旨略以：聲請人即被害人李彥璋於民國110年5月21日
    受詐騙匯款新臺幣（下同）149,987元至中華郵政股份有限
    公司鹿港郵局（以下簡稱郵局名稱）帳號00000000000000號
    帳戶，經警方將該帳戶設定警示，聲請人接獲郵局通知，已
    將上開帳戶剩餘存款80,023元返還聲請人，然被告盧明俊於
    本案所提領之款項70,000元，其中69,964元係聲請人所有，
    為此，聲請准予發還等語。
二、按扣押物若無留存之必要者，不待案件終結，應以法院之裁
    定或檢察官命令發還之；其係贓物而無第三人主張權利者，
    應發還被害人，刑事訴訟法第142條第1項定有明文。所謂扣
    押物無留存之必要，乃指非得沒收之物，且無留作證據之必
    要者而言；扣押物有無繼續扣押之必要，應由審理法院依案
    件發展、事實調查，予以審酌。從而，扣押物若非得沒收之
    物，又無留作證據之必要，即無留存之必要，受理訴訟繫屬
    之法院應依職權或依聲請裁定發還。
三、經查，被告盧明俊加入由年籍不詳、通訊軟體暱稱為「順」
    等成年人所共同組成之詐騙集團，擔任取款車手之角色，而
    於110年5月21日，與姓名年籍暱稱「順」及該詐騙集團成員
    共同基於意圖為自己不法之所有之三人以上共同詐欺取財及
    違反洗錢防制法之犯意聯絡，由「順」透過通訊軟體及工作
    手機指示被告前去彰化火車站，領取其內含有張禕芸所申辦
    鹿港郵局帳號00000000000000號帳戶之中華郵政金融卡之包
    裹，詐騙集團其他成員則於同日下午，假冒電商業者客服人
    員撥打電話向聲請人佯稱：因重複下單，需依指示解除錯誤
    設定云云，致李彥璋陷於錯誤，依指示操作網路轉帳，而於
    同日下午6時51分許，匯款149,987元至張禕芸上開鹿港郵局
    帳戶，李彥璋上當受騙後，「順」隨即通知被告前去彰化縣
    ○○鄉○○路000號之伸港郵局，持張禕芸鹿港郵局中華郵政金
    融卡分次提領現金共70,000元，適逢警方前去伸港郵局巡邏
    ，發現被告行跡可疑予以盤查而查獲，並扣得被告所提領之
    現金70,000元等情，業據被告供承在卷，且經聲請人於警詢
    時證述明確，並有彰化縣警察局和美分局搜索扣押筆錄、扣
    押物品目錄表、查扣物照片、現場蒐證照片在卷可稽，堪以
    認定。上開扣案之70,000元現金，係被告提領聲請人受詐騙
    而匯入張禕芸鹿港郵局帳戶內之款項，張禕芸鹿港郵局帳戶
    被列為警示帳戶，帳戶內剩餘款項80,023元已圈存，並已發
    還聲請人，亦有張禕芸鹿港郵局帳號00000000000000號帳戶
    之交易明細、匯入郵局「警示帳戶」款項返還通知單在卷足
    憑。是聲請人主張扣案之現金其中69,964元係其受詐騙而匯
    入之款項，應屬實在，且本案亦無第三人出面主張權利，是
    認扣案之現金其中69,964元已無留存必要，應發還予聲請人
    ，本件聲請為有理由，應予准許。
四、依刑事訴訟法第220條、第142條第1項前段，裁定如主文。
中　　華　　民　　國　　110 　年　　10　　月　　12　　日
                  刑事第七庭    審判長法　官  王義閔
                                      法　官  巫美蕙
                                      法　官  王素珍
以上正本證明與原本無異。
如不服本裁定，應於裁定送達後五日內向本院提出抗告狀(須附繕本 )。　　　　　　　　　　　　　　　　　　　　　　　　
中　　華　　民　　國　　110 　年　　10　　月　　12　　日
                                      書記官  楊筱惠